# 陈版主，关于吸收合并的一些事宜

提问人：liandlh 时间：2017-12-22 09:15:16
陈老师，您好！
我想请教一下，同一母公司控制下的两个全资子公司之间的吸收合并，合并基准日定于 9 月 30 日，但是注销还未完成。那么，按照吸收方按照被吸收方 9 月 30 日账面的资产、负债、实收资本入账，并调整资本公积后， 9 月 30 日后期发生的科目金额变动（例如发生的税费、费用、银行等等）吸收方该什么时候入账呢？是每个月月底入一笔总的吗？还是说在 9 月 30 日，将还会发生变动的科目先剔除出去，现将剩余不会变的科目入进吸收方账里，剩余这些科目等到全部清算完毕后再入一笔？如果一直到 12 月 31 日还未清算完，那么又该如何处理呢？
谢谢陈老师！！！

回答人：chenyiwei
如果在被吸收方的主要资产、负债、人员、业务的转移完成后，被吸收方仍有零星业务发生，且这些业务的经济后果由吸收方享有或承担的，则吸收方应将其视同自己的经济业务进行确认和计量。应确保会计处理的及时性。